【裁判字號】    89,交抗,317
【裁判日期】    891215
【裁判案由】    違反道路交通管理處罰條例
【裁判全文】
台灣高等法院交通事件裁定                        八十九年度交抗字第三一七號
    抗  告  人    甲○○○○業股份有限公司
    即受處分人            設桃園縣觀音鄉觀音工業區○○○路三三號
    法定代理人    江玉嬌
    抗  告  人    乙○○
    即受處分人
右抗告人因違反道路交通管理處罰條例案件，不服臺灣桃園地方法院中華民國八十九
年十一月十日裁定 (八十九年度交聲字第一一六號）提起抗告，本院裁定如左：
        主  文
抗告駁回。
        理  由
一、本件聲請及抗告意旨略以：抗告人即受處分人乙○○於民國 (以下同)八十九年
    七月十三日下午，駕車載運抗告人即受處分人甲○○○○業股份有限公司（下稱
    立泰公司）所有之「三聚氰氨樹脂」，行經國道二號公路東向十公里處時，為舉
    發員警以車上載運有標示危險物品之物質，而駕駛人乙○○無法出示臨時通行證
    、物質安全資料表及運送出貨單為由，當場舉發乙○○未依規定隨車攜帶隨車人
    員訓練證；立泰公司載運危險物品未請領通行證，並開掣違規通知單二紙。惟本
    件所載運之樹脂並無危險性可言，應非危險物品。且本件非立泰公司確有收到交
    通部公路局新竹區桃園所桃園監理站來函裁定罰鍰陸千元，應認業經主管機關裁
    決，為此提起抗告云云。
二、按道路交通案件處理辦法所稱之交通案件，係指違反道路交通管理處罰條例經公
    路主管機關或警察機關或其聯合設置之裁決機關處罰後，聲明異議之案件，從而
    未經前開裁決機關裁決之案件，即非該辦法所稱之交通案件，自不得逕予聲明異
    議，此觀道路交通案件處理辦法第二條第一款之規定自明；再道路交通管理處罰
    條例第八十七條第一項之聲明異議，係對於主管機關所為處罰請求救濟之方法，
    惟其聲明異議，應於裁決後，始得為之；又交通法庭認聲明異議不合法律上之程
    式者，應以裁定駁回之，道路交通案件處理辦法第十八條前段亦定有明文。
三、經查，本件異議人乙○○分別因違反道路交通管理處罰條例第二十九條第一項第
    四款、第三十條第一項第二款之規定，經原處分機關隊員舉發並填發「舉發違反
    道路交通管理事件通知單」二紙，其上載明受處分人乙○○應於八十九年七月二
    十八日，向桃園監理站報到聽候裁決，有通知單二紙附卷可稽。惟原審法院函詢
    裁決機關即交通部公路局新竹區監理所桃園監理站本件裁決結果時，據覆迄今尚
    未裁決等語，有該站八十九年十月二十七日（八九）竹監桃字第二七七一三號函
    附卷可稽。從而本件違規事件既未經主管機關裁決，自無對之聲明異議可言；即
    非道路交通案件處理辦法所稱之交通案件。況本件二張違規通知單均載明受處分
    人為乙○○，抗告人立泰公司並非受處分人，依道路交通管理處罰條例第八十七
    條第一項規定，立泰公司自不得異議。又本院以公務電話向交通部公路局新竹區
    監理所桃園監理站詢查結果，公警局交字第Z一○○二四六八五號函事項已於十
    一月二十三日繳清結案；第Z00000000號案違規單尚在列管當中，即未
    經主管機關裁決，有紀錄表一紙可按，從而受處分人之異議，自屬不合法，應予
    駁回，經核原裁定駁回異議，並無不合，抗告人即受處分人抗告意旨，仍執前詞
    ，指摘原裁定不當，為無理由，應予駁回。
據上論結，應依道路交通案件處理辦法第十八條前段，刑事訴訟法第四百十一條，裁
定如主文。
中      華      民      國    八  十  九    年    十  二    月    十五  日
 臺灣高等法院交通法庭
                                    審判長法  官  陳  春  秋
                                          法  官  王  麗  莉
                                          法  官  黃  賽  月
右正本證明與原本無異。
不得再抗告。
                                          書記官  葉  國  乾
中    華    民    國    八十九    年       十二     月        十八      日


司法院資訊處製作；財團法人民間司法改革基金會備份。
